臺灣新北地方法院板橋簡易庭小額民事判決
111年度板小字第263號
原      告  臺灣產物保險股份有限公司

法定代理人  李泰宏  
訴訟代理人  韓奇峰  
被      告  林振霆  
上列當事人間請求侵權行為損害賠償事件，於民國111年3月22日
言詞辯論終結，本院判決如下：
    主  文
被告應給付原告新臺幣陸仟零參拾元及自民國一百一十年十二月
二十四日起至清償日止，按年息百分之五計算之利息。
原告其餘之訴駁回。
訴訟費用新臺幣壹仟元由被告負擔新臺幣玖佰元，餘由原告負擔
。
本判決原告勝訴部分得假執行。但被告如以新臺幣陸仟零參拾元
為原告預供擔保，得免為假執行。
    理  由  要  旨
一、原告起訴主張：緣被告於民國109年1月24日駕駛車牌號碼00
    0-0000號小客車（下稱A車），在新北市樹林區海明禪寺停
    車場，因倒車不慎致訴外人陳尚逸駕駛並所有、由原告所承
    保之車牌號碼000-0000號自用小客車（下稱系爭車輛）受損
    ，原告已依保險契約給付系爭車輛修復費用新臺幣（下同）
    6,700元（工資2,700元、烤漆4,000元），依法取得代位求
    償權，惟向被告催討無著，爰本於保險代位及侵權行為損害
    賠償請求權請求被告應給付6,700元及自起訴狀繕本送達翌
    日起至清償日止，按年息5％計算之利息一節，業據提出現場
    照片、統一發票、估價單、受損照片、行照、駕照等件為證
    ，復經本院依職權調閱上開車禍肇事資料查明屬實，有新北
    市政府警察局樹林分局檢送相關卷宗資料附卷可稽，被告到
    庭固不爭執駕駛A車與系爭車輛發生系爭事故，惟否認就事
    故之發生有過失，並以：當時A車旁邊尚有停放一輛車，伊
    絕對看不到系爭車輛，伊在倒車過程中車尾皆有顯示倒退燈
    號且有讓許多輛車先通過，A車與系爭車輛發生碰撞是在經
    過快2分鐘之時間，訴外人陳尚逸亦應負一定比例之過失云
    云置辯。則本件所應審究者厥為：由被告所為舉證，是否足
    以證明：就本件車禍之發生並無故意或過失？被告就系爭事
    故應負之過失比例為何？本件被告應賠償原告之金額若干？
二、按「汽車、機車或其他非依軌道行駛之動力車輛，在使用中
    加損害於他人者，駕駛人應賠償因此所生之損害。但於防止
    損害之發生，已盡相當之注意者，不在此限。」，民法第19
    1條之2定有明文，此規定係專為非依軌道行駛之動力車輛在
    使用中駕駛人之責任而為舉證責任倒置之規定，故凡動力車
    輛在使用中加損害於他人者，即應負賠償責任，由法律推定
    駕駛人侵害他人之行為係出於過失，然被告若能舉證證明自
    己無故意、過失時，即無需就系爭車輛之損害負賠償責任。
    經查：就本件車禍發生之經過，經本院勘驗車禍發生時系爭
    車輛之行車紀錄器畫面結果為:「被告車輛與旁邊之車輛離
    一、兩台車之距離，被告應可以完全注意到有車要行駛下山
　　」，且系爭車輛駕駛人於畫面第12秒兩車尚有一點距離時有
    按喇叭警示一節，此為被告所不爭，有本院111年3月22日言
    詞辯論筆錄可參，足證本件車禍之發生係因被告倒車未禮讓
    直行之系爭車輛先行所致，被告自有未保持安全距離之過失
    ，訴外人陳尚逸亦有未注意車前狀況之過失甚明（過失比例
    詳如三所述），系爭車輛並因而受有損害，則被告之加害行
    為與系爭車輛之受損害間具有相當因果關係，被告復未能舉
    證證明於防止損害之發生，已盡相當之注意，訴外人陳尚逸
    自得請求被告賠償因此所受損害（即修車費用）。
三、再按損害之發生或擴大，被害人與有過失者，法院得減輕賠
    償金額，或免除之。前二項之規定，於被害人之代理人或使
    用人與有過失者，準用之。民法第217條第1項及第3項定有
    明文。其立法目的在於平衡被害人與加害人之賠償責任，即
    於被害人本身，或其代理人或使用人對於損害之發生或擴大
    與有過失時，由法院斟酌情形，減輕或免除加害人之賠償金
    額，以免失諸過苛（最高法院91年度台上字第1433號判決可
    資參照）。經查：本件交通事故之發生，被告及訴外人陳尚
    逸均有過失，業經本院認定如上，本院審酌本件交通事故發
    生之經過情形及情節，認訴外人陳尚逸就本件車禍之發生有
    10％之過失責任，被告自得主張過失相抵，而系爭車輛之修
    復費用為6,700元（工資2,700元、烤漆4,000元），有原告
    提出之估價單及統一發票可佐，此為被告所不否認，既無零
    件之費用，即無折舊必要，被告自應全額賠償, 是被告就系
    爭車輛損害之賠償金額應減為6,030元（6,700元×90％＝6,030
    元，元以下四捨五入）。
四、末按「被保險人因保險人應負保險責任之損失發生，而對於
    第三人有損失賠償請求權者，保險人得於給付賠償金額後，
    代位行使被保險人對於第三人之請求權；但其所請求之數額
    ，以不逾賠償金額為限。」，保險法第53條第1項定有明文
    。經查：原告已依保險契約之約定賠付訴外人陳尚逸修復系
    爭車輛之費用6,700元，有原告提出之統一發票可參，則訴
    外人陳尚逸因本件車禍所受損害已獲得填補，揆諸前開說明
    ，原告於賠償金額之範圍內得代位行使訴外人陳尚逸對於第
    三人（即被告）之請求權，而本件訴外人陳尚逸依據民法侵
    權行為損害賠償請求權規定得請求被告賠償之金額合計6,03
    0元，亦如上述，則原告自得請求被告如數給付。
五、從而，原告本於保險法第53條代位求償權及侵權行為損害賠
    償之法律關係，請求被告給付6,700元及自起訴狀繕本送達
    翌日起至清償日止，按年息5％計算之利息，於上開6,030元
    及自110年12月24日起至清償日止，按年息5％計算之利息，
    於法有據，應予准許，逾此部分之請求，難謂有理，應予駁
    回。
六、本件事證已臻明確，兩造其餘攻擊、防禦方法與判決之結果
    不生影響，爰不一一贅論，併此敘明。
七、本件係關於請求金錢之給付，且其標的金額或價額在100,00
    0元以下者之小額訴訟，應併依民事訴訟法第436條之19之規
    定，確定兩造應負擔之訴訟費用額為如主文第3項所示金額
    ，及就被告敗訴部分依職權宣告假執行及被告得供相當擔保
    金額而免為假執行。
中　　華　　民　　國　　111 　年　　4 　　月　　29　　日
                  臺灣新北地方法院板橋簡易庭
                      法  官  李昭融
以上正本係照原本作成。
如不服本判決，應於收受送達後20日內以違背法令為理由向本庭
（新北市○○區○○路○段00巷0號）提出上訴狀並表明上訴理
由（應表明一、原判決違背法令及其具體內容；二、依訴訟資料
可認為原判決有違背法令之具體事實），如於本判決宣示後送達
前提起上訴者，應於判決送達後20日內補提上訴理由書（須附繕
本），未依上揭期間補提合法上訴理由者，法院得逕以裁定駁回
上訴。如委任律師提起上訴者，應一併繳納上訴審裁判費。
中　　華　　民　　國　　111 　年　　4 　　月　　29　　日
                       書記官 劉美蘭